【裁判字號】    90,易,2431
【裁判日期】    900803
【裁判案由】    竊盜
【裁判全文】
臺灣板橋地方法院刑事判決                          九十年度易字第二四三一號
    公  訴  人  臺灣板橋地方法院檢察署檢察官
    被      告  丙○○
右列被告因竊盜案件，經檢察官提起公訴（九十年度偵字第九五一三號），本院判決
如左：
    主  文
丙○○連續攜帶兇器竊盜，處有期徒刑拾月。
扣案之螺絲起子、手電筒各壹支，均沒收。
    事  實
一、丙○○曾於民國（下同）八十九年十月五日因竊盜案件，經臺灣高等法院判處有
    期徒刑十月確定，又於八十九年十一月三十日因竊盜案件，經臺灣臺北地方法院
    判處拘役五十日，嗣判決確定，上揭二確定之罪刑經接續執行，丙○○並迨於九
    十年五月二十三日始入監服刑，現正在監執行中（均未構成累犯）。詎丙○○仍
    不知悔改，意圖為自己不法之所有，並基於概括之犯意，自九十年四月二十五日
    起至同年五月八日止，在臺北縣中和市○○路○段八四巷六號捷運南勢角站地下
    三樓停車場內，攜帶其所有客觀上可供兇器使用之螺絲起子一支及用以照明之手
    電筒一支為工具，以該支螺絲起子破壞附表所示自用小客車之車窗玻璃後（毀損
    部分均未據提出告訴），再持手電筒進入車內之方式，連續竊取如附表所示各自
    用小客車內共約新臺幣（下同）四百五十餘元之硬幣，得手後均花用完畢。嗣於
    九十年五月二十二日晚間九時三十分許，經警在上址之停車場內，查獲行跡可疑
    之丙○○，並扣得丙○○所有供本件竊盜犯行所用之螺絲起子、手電筒各乙支等
    物。
二、案經臺北市政府警察局移送臺灣板橋地方法院檢察署檢察官偵查起訴。
    理  由
一、右開事實，迭據被告丙○○餘警訊、檢察官偵查及本院審理時坦承不諱在卷，核
    與被害人乙○○、甲○○、戊○○及丁○○等四人，於警訊時指訴渠等所有之上
    開自用小客車，於前揭時、地遭人破壞車窗玻璃，竊走置於車內之前開數額硬幣
    等情節相符，又遺留於現場之指紋，經查詢確認係被告丙○○之指紋，有現場指
    紋查詢確認書乙紙附卷可稽，且有現場蒐證照片二幀及被告丙○○所有供本件竊
    盜犯行所用之螺絲起子、手電筒各乙支等物在卷可資佐證，足徵被告前開自白與
    事實相符而堪予採信。是以本件事證明確，被告犯行堪以認定，應予依法論科。
二、按螺絲起子在客觀上足以對人之生命、身體構成威脅，自屬兇器之一種，被告丙
    ○○意圖為自己不法之所有，持上揭螺絲起子竊得被害人乙○○等人之財物，核
    其所為係犯刑法第三百二十一條第一項第三款（起訴書誤載為第四款）之加重竊
    盜罪。被告先後如附表所示多次加重竊盜犯行，時間緊接，方法相同，復觸犯構
    成犯罪要件相同之罪名，顯係基於概括之犯意反覆而為，應依刑法第五十六條連
    續犯之規定，論以一罪並加重其刑。爰審酌被告丙○○前有如事實欄所載之犯罪
    科刑紀錄（均未構成累犯），有臺灣高等法院檢察署刑案紀錄簡覆表乙份在卷可
    參，其素行非佳，及其犯罪之動機、目的、手段、所竊得財物之數量尚微與事後
    尚知坦承犯行之態度等一切情狀，量處如主文所示之刑，以資懲儆。扣案之螺絲
    起子、手電筒各一支等物，屬被告丙○○所有，且係供本件竊盜犯行所用之物乙
    節，業據被告於本院審理時供明在卷，應依刑法第三十八條第一項第二款規定，
    均併為如主文第二項沒收之諭知。另被告丙○○於警訊時固供承共計竊得行動電
    話一支、現金約二千五百元、電話卡、香菸、回數票各若干等物（見偵查卷第五
    頁背面、第六頁正面），惟經本院遍查被害人乙○○等四人所指訴失竊之財物，
    除如附表所示金額之硬幣外，並未見有失竊行動電話一支、現金約二千五百元、
    電話卡、香菸、回數票各若干等物之明確指訴，公訴人亦謂上揭物品均未扣案，
    故除被告前開自白外，並無其他證據足資證明被告確有竊得前揭行動電話等財物
    ，此部分公訴意旨自有未洽，附予敘明。
三、公訴意旨另以：被告丙○○除前揭已論罪科刑之犯行外，尚基於概括之犯意，至
    九十年五月二十二日止，在上址處所尚有以同一手法之加重竊盜犯行，因認被告
    涉犯連續加重竊盜罪嫌等語。按犯罪事實應依證據認定之，無證據不得推定其犯
    罪事實，刑事訴訟法第一百五十四條定有明文。復按認定不利於被告之事實，須
    依積極證據，茍積極之證據不足為不利於被告事實之認定時，即應為有利於被告
    之認定，更不必有何有利之證據，復按刑法第三百二十一條之竊盜罪，為第三百
    二十條之加重條文，自係以竊取他人之物為其犯罪行為之實行，至該條第一項各
    款所列情形，不過為犯竊盜罪之加重條件，如僅著手於該項加重條件之行為而未
    著手搜取財物，仍不能以本條之竊盜未遂論。上訴人在某處住宅之鐵門外探望，
    正擬入內行竊，即被巡捕查獲，是被獲時尚未著手於竊盜之犯罪行為，自難謂係
    竊盜未遂。至其在門外探望，原係竊盜之預備行為，刑法對於預備竊盜並無處罰
    明文，亦難令負何種罪責，最高法院分別著有三十年上字第八一六號及二十七年
    滬上字第五四號判例甚明。經查本件被告丙○○於警訊時固坦承有如附表所示四
    次之加重竊盜犯行，於檢察官偵訊時並明確供述犯罪時間係至九十年五月八日止
    （見偵查卷第二十五頁背面），且被告係於九十年五月二十二日晚間九時三十分
    許，於上址之停車場內伺機做案，經臺北市政府警察局捷運警察隊埋伏員警發覺
    形跡可疑加以盤查，起獲被告持有用以行竊之螺絲起子及手電筒各一支等物而查
    獲乙節，有該隊刑事案件移辦單乙紙在卷可按，故被告被查獲時尚未著手於竊盜
    之犯罪行為，至於被告攜帶可供作兇器使用之螺絲起子等物，亦僅屬法無處罰明
    文之預備竊盜行為，揆諸前揭規定及判利之意旨，自難令被告就此部分行為負何
    種刑責。此外，本院復查無足資證明被告除前揭論罪科刑之部分外，尚有公訴人
    所指其餘加重竊盜犯行之積極證據，故此部分自屬不能證明被告丙○○犯罪，惟
    因公訴人認為與前開論罪科刑部分有連續犯之裁判上一罪關係，爰不另為無罪之
    諭知，附此敘明。
據上論斷，應依刑事訴訟法第二百九十九條第一項前段，刑法第五十六條、第三百二
十一條第一項第三款、第三十八條第一項第二款，判決如主文。
本案經檢察官葉奇鑫到庭執行職務
中      華      民      國      九十      年      八      月      三    日
                                臺灣板橋地方法院刑事第三庭
                                      法  官    陳志揚
右正本證明與原本無異。
如不服本判決，應於判決送達後十日內向本院提出上訴狀 (應附繕本) ，上訴於
臺灣高等法院。
                                      書記官    陳慶樹
中      華      民      國      九十      年      八      月   二十一  日
附錄本案論罪科刑法條全文：
刑法第三百二十一條
  犯竊盜罪而有左列情形之一者，處六月以上五年以下有期徒刑：
  一、於夜間侵入住宅或有人居住之建築物、船艦，或隱匿其內而犯之者。
  二、毀越門扇、牆垣或其他安全設備而犯之者。
  三、攜帶兇器而犯之者。
  四、結夥三人以上而犯之者。
  五、乘火災、水災或其他災害之際而犯之者。
  六、在車站或埠頭而犯之者。
  前項之未遂罰之。
附表：
┌──┬────────┬────────┬───────┬──────┐
│編號│時            間│地            點│竊  得  財  物│被  害  人  │
├──┼────────┼────────┼───────┼──────┤
│一  │九十年四月二十五│臺北縣中和市興南│車牌號碼ＡＺ－│乙○○      │
│    │日晚間九時四十五│路一段八四巷六號│二四八一號自用│            │
│    │分許            │捷運南勢角站地下│小客車內之新臺│            │
│    │                │三樓之停車場內  │幣（下同）五十│            │
│    │                │                │元硬幣        │            │
├──┼────────┼────────┼───────┼──────┤
│二  │九十年四月二十五│同右            │車牌號碼ＤＭ－│甲○○      │
│    │日晚間十時五分許│                │０六一九號自用│            │
│    │                │                │小客車內約二百│            │
│    │                │                │餘元硬幣      │            │
├──┼────────┼────────┼───────┼──────┤
│三  │九十年四月二十五│同右            │車牌號碼ＥＸ－│戊○○      │
│    │日晚間十一時五分│                │一０六０號自用│            │
│    │許              │                │小客車內約二百│            │
│    │                │                │元硬幣        │            │
├──┼────────┼────────┼───────┼──────┤
│四  │九十年五月八日晚│同右            │車牌號碼Ｋ五－│丁○○      │
│    │間十時許        │                │二五０一號自用│            │
│    │                │                │小客車內約一百│            │
│    │                │                │多元硬幣      │            │
└──┴────────┴────────┴───────┴──────┘


司法院資訊處製作；財團法人民間司法改革基金會備份。
